臺灣屏東地方法院刑事判決　　　　　　　99年度訴字第1323號
公　訴　人　臺灣屏東地方法院檢察署檢察官
被　　　告　潘明堂
選任辯護人　戴國石律師
被　　　告　龔保福
上列被告因竊盜等案件，經檢察官提起公訴（99年度偵字第7209
號）本院判決如下：
    主  文
潘明堂犯收受贓物罪，處有期徒刑伍月；又共同犯如附表一編號
1 至3 所示之罪，各處如附表一編號1 至3 所示之刑。應執行有
期徒刑貳年貳月，扣案如附表一所示之物均沒收。
龔保福犯偽證罪，累犯，處有期徒刑貳年。
    事  實
一、(一)潘明堂明知車號5S-2210 號自用小貨車係來路不明之物（
    為被害人陳瑞和所有，於民國96年4 月11日在臺南縣麻豆鎮
    太子宅14號前遭竊），竟基於收受贓物之犯意，於不詳之時
    間、地點，向不詳之人收受上開車輛。
    (二)潘明堂復與龔保福意圖為自己不法之所有（龔保福涉嫌共
    同竊盜部分，業經本院以96年度易字第656 號判決確定），
    基於共同竊盜之犯意聯絡，由潘明堂駕駛上揭自用小貨車搭
    載龔保福，攜帶龔保福所有客觀上足為兇器之破壞剪2 支及
    長鐮刀2 把，於如附表一所示之時間，共同至如附表一所示
    之檳榔園，由潘明堂以破壞剪剪斷具防盜作用屬安全設備之
    鐵絲網圍籬後，侵入檳榔園，繼以長鐮刀割取如附表一所示
    之檳榔，龔保福則將割下之檳榔搬到上揭車輛，而竊取得逞
    。之後，潘明堂將竊得之檳榔變賣，並將變賣所得每件分新
    臺幣（下同）2000元予龔保福（共分得6 000 元）。嗣於96
    年6 月23日上午10時許，警方據報有部車號5S-2210 號之自
    用小貨車，連續停放在屏東縣里港鄉○○村○○路1-20號後
    方空地多日，疑似失竊車輛，經以電腦查詢後，確為失竊車
    輛，乃至上開地點守候，於當日下午6 時許，發現龔保福駕
    駛車號YO-3918 號自用小客車，搭載潘明堂至該處，乃逮捕
    龔保福（潘明堂當場逃跑），在車號5S-2210 號自用小貨車
    上扣得破壞剪及長鐮刀各2 支、潘明堂之汽車駕照，而循線
    查知上情。
    (三)龔保福前因竊盜案件，經臺灣高雄地方法院以95年度簡字
    第4794號判決判處有期徒刑5 月確定，並於95年11月9 日易
    科罰金執行完畢，詎不知悔改，竟基於偽證之犯意，於附表
    二所示之時、地，經臺灣高雄地方法院檢察署（下稱高雄地
    檢署）檢察官及臺灣屏東地方檢察署檢察官訊問時，於供前
    具結，就潘明堂有無上開竊盜與案情有重要關係事項，虛偽
    證稱如附表二所示之內容，而為虛偽不實之陳述，足生損害
    於國家刑罰權之正確行使。
二、案經高雄市政府警察局前鎮分局報請高雄地方法院檢察署呈
    請臺灣高等法院檢察署核轉臺灣屏東地方法院檢察署檢察官
    偵查起訴。
    理  由
壹、證據能力方面
一、被告潘明堂及其辯護人主張同案被告龔保福於96年6 月24日
    偵查中所為之陳述，無證據能力等語，惟按被告以外之人於
    偵查中向檢察官所為之陳述，除顯有不可信之情況者外，得
    為證據，刑事訴訟法第159 條之1 第2 項定有明文。次按「
    92年修正公布之刑事訴訟法改採以當事人進行為主之訴訟制
    度，檢察官代表國家偵查犯罪、實施公訴，基於當事人一方
    原告之地位，就被告犯罪事實及訴訟條件與據以認定證據能
    力等訴訟程序上之事實，固應善盡舉證責任，然因檢察官訊
    問證人、鑑定人等被告以外之人時，均能遵守法律規定而不
    致違法取供，並令具結，可信性極高，為兼顧理論與實務，
    乃於同法第159 條之1 明定檢察官於偵查程序取得被告以外
    之人所為陳述，除顯有不可信之情況者外，均有證據能力，
    得為證據。故被告等當事人、代理人、辯護人、輔佐人若主
    張其顯有不可信之情形者，本乎當事人主導證據調查原則，
    自應負舉證責任，否則，被告以外之人向檢察官所為之陳述
    ，毋庸另為證明，即得作為認定被告犯罪之證據，而所謂「
    顯有不可信」之情況，係指其不可信之情形，甚為顯著瞭然
    者，固非以絕對不須經過調查程序為條件，然須從卷證本身
    ，綜合訊問時之外部情況，例如：是否踐行偵查中調查人證
    之法定程序，給予在場被告適當詰問證人之機會等情，為形
    式上之觀察或調查，即可發現，無待進一步為實質調查之情
    形而言。此與具有證據能力之供述證據，其實質之證明力如
    何，仍待法院綜合全辯論意旨及調查證據所得，依法認定者
    不同（最高法院96年度台上字第5684號判決意旨參照）。復
    按證人、鑑定人依法應具結而未具結者，其證言或鑑定意見
    ，不得作為證據，刑事訴訟法第158 條之3 亦有明文規定。
    所謂「依法應具結而未具結者」，係指檢察官或法官依刑事
    訴訟第175 條之規定，以證人身分傳喚被告以外之人（證人
    、告發人、告訴人、被害人、共犯或共同被告）到庭作證，
    或雖非以證人身分傳喚到庭，而於訊問調查過程中，轉換為
    證人身分為調查時，此時其等供述之身分為證人，則檢察官
    、法官自應依刑事訴訟法第186 條有關具結之規定，命證人
    供前或供後具結，其陳述始符合同法第158 條之3 之規定，
    而有證據能力。若檢察官或法官非以證人身分傳喚，而以告
    發人、告訴人、被害人或共犯、共同被告身分傳喚到庭為訊
    問時（例如刑事訴訟法第71條、第219 條之6 第2 項、第23
    6 條之1 第1 項、第248 條之1 、第271 條第2 項、第271
    條之1 第1 項），其身分既非證人，即與「依法應具結」之
    要件不合，縱未命其具結，純屬檢察官或法官調查證據職權
    之適法行使，當無違法可言。而前揭不論係本案或他案在檢
    察官面前作成未經具結之陳述筆錄，係屬被告以外之人於偵
    查中向檢察官所為之陳述，本質上屬於傳聞證據，基於保障
    被告在憲法上之基本訴訟權，除該被告以外之人死亡、身心
    障礙致記憶喪失或無法陳述、滯留國外或所在不明而無法傳
    喚或傳喚不到、或到庭後拒絕陳述等情形外，如已經法院傳
    喚到庭具結而為陳述，並經被告之反對詰問，前揭非以證人
    身分而在檢察官面前未經具結之陳述筆錄，除顯有不可信之
    情況者外，得為證據，並應於判決內敘明其符合傳聞證據例
    外之理由；又前揭非以證人之身分在審判中之陳述筆錄，倘
    該被告以外之人已經法院以證人身分傳喚到庭並經具結作證
    ，且由被告為反對詰問，或有前揭傳喚不能或詰問不能之情
    形外，該未經具結之陳述筆錄因屬審判上之陳述，自有證據
    能力；若係在另案法官面前作成之陳述筆錄，本質上亦屬傳
    聞證據，自得依本法第159 條之1 第1 項之規定，認有證據
    能力，不能因陳述人未經具結，即一律適用本法第158 條之
    3 之規定，排除其證據能力（最高法院96年台上字第3527號
    判決意旨參照）。準此，同案被告龔保福於偵訊時以被告身
    分應訊所為未經具結之供詞，既無顯不可信之情況，且經本
    院審酌均為適當，揆諸上揭說明，自應認有證據能力。
二、證人龔保福、陳永信警詢筆錄部分，被告潘明堂之選任辯護
    人主張並無證據能力一節，按被告以外之人於檢察事務官、
    司法警察官或司法警察調查中所為之陳述，與審判中不符時
    ，其先前之陳述具有較可信之特別情況，且為證明犯罪事實
    存否所必要者，得為證據，刑事訴訟法第159 條之2 定有明
    文。所謂「具有較可信之特別情況」，係指陳述時之外部客
    觀情況值得信用保障者，足以令人相信該陳述是虛偽的危險
    性不高而言，至陳述人陳述時之「外部情況」是否具有可信
    性，必須綜合陳述人之觀察、記憶、表達是否正確及有無偽
    證之各種因素而予以判斷；而所謂「為證明犯罪事實之存否
    所必要」者，即指使用證據之必要性而言。查證人陳永信於
    本院審理時所證被告潘明堂收受贓物一情，與其在警詢偵訊
    所證情節，固有所出入（詳後述），惟證人陳永信於警詢中
    明確指證被告潘明堂常與被告龔保福共乘車號YO-3918 號自
    小客車，並換用車號5S-2210 號自小貨車，伊認識被告潘明
    堂與龔保福，而被告潘明堂之綽號為「瘦仔」，被告潘明堂
    向伊稱，車號5S-2210 號自小貨車是他( 潘明堂）的，其後
    ，並在上開筆錄之末簽名，證人龔保福於本院審理時亦翻供
    ，惟證人龔保福於本院96年度易字第656 號96年11月27日準
    備程序中經勘驗警詢錄音結果，明白指證被告潘明堂為綽號
    「瘦仔」之男子，車子是潘明堂的，且均是潘明堂與其一同
    竊取檳榔等語（見台灣屏東地方法院檢察署99年度偵第7209
    號卷第45至48頁反面），過程中未有何反對意思，證人陳永
    信、龔保福上開筆錄均係於案發未久至警察局製作，記憶上
    應尚清晰而無模糊難憶之情，亦較無外力干擾或與他人勾串
    之機會或慮及利害關係而污染其證詞之虞，是證人陳永信、
    龔保福於警詢時之陳述自具有較可信之特別情況，又證人陳
    永信為檢察官所起訴被告潘明堂涉犯贓物、竊盜罪嫌之證人
    ，證人龔保福為與被告潘明堂共同從事竊盜犯行者，其等對
    於被告潘明堂是否涉案係重要證人，自為證明犯罪事實存否
    所必要；加以證人陳永信、龔保福業經以證人身分於本院審
    判時到庭接受當事人之交互詰問，以充分保障被告訴訟上之
    防禦權（大法官會議釋字第582 號解釋意旨參照），是證人
    陳永信、龔保福前開警詢筆錄，自得為證據，而有證據能力
    。
三、以下其餘本院援引之供述證據及非供述證據（詳後述），當
    事人均同意作為證據使用，且於本院審理期日提示時，均未
    聲明異議，又經本院審認結果，尚無不得為證據之情形，且
    以之作為證據尚屬適當，依刑事訴訟法第159 條之5 之規定
    ，均認有證據能力。
貳、實體方面
一、被告潘明堂部分:
  (一)訊據被告潘明堂固坦承於96年6 月23日下午6 時許與被告龔
    保福共乘YO-3918 號自用小客車至屏東縣里港鄉○○村○○
    路1-20號後方空地，惟矢口否認有何收受贓物、竊盜犯行，
    辯稱：伊沒有用過5S-2210 這台車，從未與龔保福竊取檳榔
    ，96年6 月23日當天伊與龔保福約好要去釣魚，始至查獲現
    場云云，經查:
 1、犯罪事實欄一、(一)部分：
 (1)本件查獲扣案之車號5S-2210 號藍色自小貨車，係不詳竊賊
    自台南縣麻豆鎮太子宅14號前所竊取乙情，業據證人即被害
    人陳瑞和於警詢中指述屬實（見高市警前分偵字第09000151
    94號警卷第6 頁【下稱警卷一】），並有贓物認領保管單1
    紙在卷可證（見警卷一第18頁反面），堪認查獲當時所扣案
    之車號5S-2210 號藍色自小貨車係屬贓物。
 (2)又證人即查獲本案之員警鍾文堂於偵訊時證稱：查獲贓車處
    是一個廢棄的魚塭，有一台失竊車輛，伊等據報前往查看，
    到場查詢確實是贓車，就在附近埋伏，之後就看到龔保福開
    一台自小客車載潘明堂進去，該處是死巷，有一個鐵門用鍊
    子虛扣住，當伊等打開時就看到潘明堂跑掉，龔保福就在原
    地沒有逃跑，伊等就去問地主陳永信，他表示車子在2 個月
    前都是潘明堂開過來，地主與潘明堂也認識，伊等有在5S-2
    210 號自小貨車上看到有油壓剪及割檳榔的刀，而龔保福的
    車是另外2 名警員負責查看的，該處魚池已是棄置垃圾的魚
    池，伊無看到他們帶什麼魚餌等語（見台灣高雄地方法院檢
    察署96年度偵字第24055 號卷第60至62頁），核與證人陳永
    信於警詢時證稱：車牌號碼5S-2210 號自小貨車是潘明堂開
    來停放在屏東縣里港鄉○○村○○路1-20號後方空地，大約
    看過潘明堂與龔保福開過那部自小貨車10幾次等語（見警卷
    一第5 頁），及於偵訊時證稱：潘明堂說要到伊家附近工作
    ，所以將車子停放在伊家，潘明堂說車子是他的，平常都是
    潘明堂、龔保福在使用該車等情（見高雄地檢察署98年度偵
    緝字第2402號卷第32頁) ，於本院審理時證稱：伊在伊家後
    面看過這台小貨車等情相符，是車號5S-2210 號自小貨車於
    查獲前均由被告潘明堂使用，被告潘明堂並駕駛該車至前揭
    查獲處一節，堪以採認。至證人陳永信於本院審理時固證稱
    ：潘明堂沒有說要借放哪部車子，只有說要借放車子，他們
    來跟我說的時候，車子就已經停在那邊了，伊不確定潘明堂
    借放的車子是銀色小轎車，還是貨車，無看過潘明堂使用過
    該小貨車（見本院卷第67頁至68頁）等語，與其前於警偵訊
    所述大相逕庭，證人陳永信前所述認識被告潘明堂，已有迴
    護被告潘明堂動機，其於審理中所證，一改其前一貫證詞，
    而為有利被告潘明堂之證述，或係慮及與被告潘明堂間私情
    ，或係有其他顧忌，顯係迴護被告潘明堂之證言，不足為憑
    ，應以其前於警偵訊所述始為可採，
 (3)證人龔保福於96年6 月23日警詢時及96年度偵字第4126號偵
    查中證述: 伊與被告潘明堂於附表一所示之時、地，竊取檳
    榔，係使用車號5S-2210 藍色小貨車載運，伊協助被告潘明
    堂將割取之檳榔搬上該小貨車，被告潘明堂向伊稱，車號5S
    - 2210號自小貨車是他（潘明堂）的，該車平常皆係潘明堂
    駕駛等語。
 (4)又96年6 月23日下午6 時許員警於查獲現場等候查贓，等待
    該貨車使用人前來時，被告潘明堂原本與被告龔保福一同前
    往，然見員警在場即立即逃跑離開現場，此亦為被告潘明堂
    所不否認，被告潘明堂若無使用該贓車，何故與被告龔保福
    開車至一尋常人所罕至之死巷處，且於發現警員時，即刻逃
    離現場，亦徵被告潘明堂係為牽該貨車始與被告龔保福前往
    該處，然於見到員警，自知該車來源而心虛逃逸之情。
 (5)被告潘明堂雖復辯稱係前往釣魚，然為警查獲時，被告潘明
    堂與龔保福身上及所駕車上皆查無任何釣竿、魚餌等釣魚用
    器材，有證人鍾文堂於偵訊時證述在卷，是其上開所辯，顯
    係事後卸責之詞，不足為採。
 (6)此外，並有警察機關扣押物品目錄表、96年7 月12日、97年
    1 月17日瑞隆派出所員警之職務報告各1 紙、查獲之現場照
    片4 張在卷足稽，是被告潘明堂收受贓物犯行，至堪明確。
 2、犯罪事實欄一、(二)部分：
    被告潘明堂固執前詞置辯，然有以下證據足證其犯行：
 (1)被告龔保福於查獲後未久之96年6 月23日、24日、7 月20日
    警詢時、96年6 月24日偵查中先後所製作之筆錄均陳稱指證
    共犯本件竊盜案者為潘明堂，被告潘明堂於附表一所示之時
    、地，使用伊所有之油壓剪破壞檳榔園之鐵絲網，並以長鐮
    刀割取檳榔，伊則協助被告潘明堂將割取之檳榔搬上車號5S
    -2210 藍色小貨車等語，有上開筆錄在卷足憑，另本院於被
    告龔保福此竊盜案審理時就其於96年6 月23日警詢筆錄、同
    年月24日偵訊筆錄之光碟勘驗結果，被告龔保福均明確證述
    上情，其間未見被告龔保福有任何反對筆錄記載之意思，並
    於警偵訊筆錄之末簽名無誤，有勘驗筆錄1 份存卷足考（見
    台灣屏東地方法院檢察署99年度偵字第7209號卷第45反面至
    54頁反面），證人龔保福與被告潘明堂夙無怨隙，衡情自無
    設詞陷害被告潘明堂之可能，是證人龔保福前於警偵訊所證
    被告潘明堂涉案一節，自屬可信。
 (2)證人陳永信於警偵訊時所證: 伊認識被告潘明堂與龔保福，
    而被告潘明堂之綽號為「瘦仔」，車牌號碼5S-2210 號自小
    貨車是潘明堂開來停放在屏東縣里港鄉○○村○○路1-20號
    後方空地，大約看過潘明堂與龔保福開過那部自小貨車10幾
    次，被告潘明堂常與被告龔保福共乘車號YO-3918 號自小客
    車，並換用車號5S-2210 號自小貨車等語。
 (3)綜上證人所證及該自小貨車內留有潘明堂之汽車駕照及竊取
    檳榔所用之油壓破壞剪2 支及長鐮刀2 把等情衡之，堪認與
    被告龔保福共犯本件竊盜犯行之人確為潘明堂，被告潘明堂
    係駕駛該車載被告龔保福至上開空地停放車輛後，與被告龔
    保福共同至附近竊取檳榔，並將竊得檳榔置放該車以該車載
    離。此外，亦有證人即被害人鄭鴻裕、林慶冬、陳泰文於警
    詢時證述、職務報告1 紙及現場照片22張、偷竊使用之工具
    和小貨車照片4 張在卷足憑，及油壓破壞剪2 支及長鐮刀2
    把扣案可稽，是證人龔保福、陳永信前於警偵訊所述與事實
    相符，本件被告潘明堂確有共同參與竊盜犯行，被告龔保福
    事後翻異前詞，改稱「瘦仔」不是潘明堂云云，顯係迴護被
    告潘明堂之詞，自不足採。本件事證明確，被告潘明堂共同
    竊盜之犯行洵堪認定，應依法論科。
二、被告龔保福犯罪事實欄一、(三)部分：
    訊據被告龔保福固坦承於附表二所示日期以證人身份，在高
    雄地檢署接受檢察官訊問時，供前具結後證述附表二所示內
    容，惟矢口否認有何偽證犯行，辯稱：伊當時有向檢察官解
    釋過「瘦仔」非潘明堂，伊那時也不知道要怎麼回答云云，
    經查: 附表一所示竊盜犯行係由被告龔保福與被告潘明堂共
    同為之，業據認定如前，而被告龔保福於如附表二所示日期
    以證人身份，在高雄地檢署接受檢察官訊問時，就被告潘明
    堂曾否共同犯上開竊盜案件之重要關係事項，於供前具結後
    證述與其共同竊盜者非被告潘明堂，均有偵訊筆錄及結文各
    4 份附卷可按。被告龔保福主觀上明知被告潘明堂共同竊取
    檳榔，竟悖於事實，在該案經具結後，故意為虛偽不實迴護
    被告之證述，圖使被告潘明堂脫免刑責，而其陳述之內容，
    亦有使偵查機關陷於認定錯誤之危險，足以影響偵查之結果
    ，其陳述自屬於案情有重要關係之事項，被告龔保福偽證犯
    行堪以認定，亦應依法論科。
三、關於刑法修正部分：
（一）被告潘明堂行為後，刑法部分條文已於94年1 月7 日修正
    ，同年2 月2 日公布，並於95年7 月1 日施行。按行為後法
    律有變更者，適用行為時法律。但行為後法律有利於行為人
    者，適用最有利於行為人之法律，刑法第2 條第1 項定有明
    文。刑法第2 條第1 項規定乃與刑法第1 條罪刑法定主義契
    合，而貫徹法律禁止溯及既往原則，係規範行為後法律變更
    所生新舊法律比較適用之準據法。是刑法第2 條本身雖經修
    正，但刑法第2 條既屬適用法律之準據法，本身尚無比較新
    舊法問題，應一律適用裁判時之刑法第2 條規定，以決定適
    用之刑罰法律，先予說明。
（二）被告潘明堂為上開行為後，刑法第321 條業於100 年1 月
    26日修正公佈，並於同年月28日施行。又依刑法第2 條第1
    項規定：「行為後法律有變更者，適用行為時之法律。但行
    為後之法律有利於行為人者，適用最有利於行為人之法律。
    」查修正後刑法第321 條規定：「犯竊盜罪而有下列情形之
    一者，處月6 以上、5 年以下有期徒刑，得併科新臺幣10萬
    元以下罰金：一、侵入住宅或有人居住之建築物、船艦或隱
    匿其內而犯之者。二、毀越門扇、牆垣或其他安全設備而犯
    之者。三、攜帶兇器而犯之者。四、結夥三人以上而犯之者
    。五、乘火災、水災或其他災害之際而犯之者。六、在車站
    、埠頭、航空站或其他供水、陸、空公眾運輸之舟、車、航
    空機內而犯之者。前項之未遂犯罰之。」，經比較新舊法之
    規定，新法增加「得併科罰金」之規定外，並刪除原第1 款
    「於夜間」之要件，且就第6款 增加「航空站、其他供水、
    陸、空公眾運輸之舟、車、航空機內」之要件，核均屬加重
    刑罰或擴大加重竊盜構成要件之涵攝範圍，是修正後刑法第
    321 條第1 項之規定並未有利於行為人，而應適用修正前刑
    法第321 條第1 項之規定。
（三）綜上所述，以修正前刑法規定對被告潘明堂較有利，是經
    綜合比較結果，應以修正前即行為時刑法對被告潘明堂較為
    有利，故就被告潘明堂所犯前揭犯行，自應整體適用修正前
    刑法之相關規定論處。
四、按修正前刑法第321 條第1 項第3 款之攜帶兇器竊盜罪，係
    以行為人攜帶兇器竊盜為其加重條件，所謂兇器，其種類並
    無限制，凡客觀上足對人之生命、身體構成威脅，具有危險
    性之兇器均屬之，本件被告龔保福與潘明堂行竊時所攜帶之
    油壓破壞剪2 支及長鐮刀2 把，均為金屬製品，質地堅硬、
    銳利之物，足以對人之生命、身體造成威脅，可認定為兇器
    ；又鐵絲網圍籬具有防閑之作用，當屬安全設備。再按偽證
    罪之構成，以於執行審判職務之公署或於檢察官偵查時對於
    案情有重要關係之事項，供前或供後具結，而為虛偽之陳述
    為要件，所謂虛偽之陳述，係指與案件之真正事實相悖，而
    足以陷偵查或審判於錯誤之危險者而言；又刑法上之偽證罪
    ，不以結果之發生為要件，一有偽證行為，無論當事人是否
    因而受有利或不利之判決，均不影響其犯罪之成立。而該罪
    所謂於案情有重要關係之事項，則指該事項之有無，足以影
    響於裁判之結果者而言(最高法院69年臺上字第2427 號、71
    年臺上字第8127號分別著有判例參照)。
五、論罪科刑:
  (一)核被告潘明堂所犯犯罪事實欄一、(一)部分之犯行，係犯刑法
    第349 條第1 項之收受贓物罪，就犯罪事實欄一、(二)部分所
    為，係犯100 年1 月26日修正前刑法第321 條第1 項第2 款
    、第3 款之攜帶凶器毀壞安全設備竊盜罪。
  (二)被告潘明堂3 次竊盜犯行與被告龔保福互有犯意聯絡與行為
    分擔，應論以共同正犯。
  (三)被告潘明堂所犯4 罪間，均犯意各別，行為互殊，皆可獨立
    評價，均應予分論併罰。
  (四)被告龔保福就犯罪事實欄一、(三)部分所為，係犯刑法第168
    條之偽證罪，又被告龔保福雖有如附表二所示多次偽證之行
    為，但均係在同一案件中，且偽證內容屬同一重要事項，復
    係侵害同一國家審判權之法益，應僅成立單一之偽證罪。
  (五)再被告龔保福有如犯罪事實欄所載之有期徒刑執行完畢之前
    科紀錄，有卷附被告龔保福之臺灣高等法院被告前案紀錄表
    1 份可按，其於受徒刑之執行完畢後，5 年以內故意再犯本
    件有期徒刑以上之罪，為累犯，應依刑法第47條第1 項規定
    加重其刑。
  (六)爰審酌被告潘明堂前於89年間有竊盜前科，有被告潘明堂之
    臺灣高等法院被告前案紀錄表1 份可按，素行非佳，復不思
    以正途取財，不詳究物品來源，為一己私利收受來路不明之
    車輛，致使贓物追索困難，又不思將所學用於正途，正當工
    作，僅為一逞私慾，而竊取他人辛苦種植之檳榔財物，以躲
    避警方查緝，並造成被害人之損害，所為非是，犯後於警詢
    、偵訊及本院審理中一再飾詞否認犯行，未與被害人和解，
    態度非佳；被告龔保福前於95年間有竊盜前案，亦有上開臺
    灣高等法院被告前案紀錄表1 份可稽，素行不佳，其行為影
    響執行審判職務之公署審判之正確性，足使採證錯誤，判斷
    失平，並令事實不明，使國人對司法公信力喪失信心，妨害
    國家司法權之公正行使至鉅，增加訴訟資源之無端浪費，動
    機係為使被告潘明堂脫免竊盜罪之刑事懲罰，動機及行為均
    屬可議，所為自應受有相當程度之刑事非難，犯後於偵訊及
    本院審理中一再否認偽證犯行，不知悔改，態度不佳等一切
    情狀，分別量處如主文所示之刑，並就被告潘明堂所犯上開
    4 罪，合併定其應執行之刑。又被告潘明堂就本件附表一編
    號一、二之犯行，均係於96年4 月底所為，且無中華民國九
    十六年罪犯減刑條例第3 條所定不予減刑之情形，應依該條
    例第2 條第1 項第3 款、第7 條之規定，減為如附表一編號
    一、二所示之刑。
六、末按共同正犯因相互間利用他人之行為，以遂行其犯意之實
    現，本於責任共同之原則，有關沒收部分，對於共犯間供犯
    罪所用之物，自均應為沒收之諭知。查扣案之破壞剪2 支及
    長鐮刀2 把，為被告龔保福所有，並經被告2 人持以供本件
    犯罪所用，業據被告龔保福供陳在卷，自應依刑法第38條第
    1 項第2 款之規定，於被告潘明堂竊盜罪刑項下宣告沒收。
據上論斷，應依刑事訴訟法第299 條第1 項前段，刑法第28條、
第349 條第1 項、第168 條、第47條第1 項、第51條第5 款、第
38條第1 項第2 款，修正前刑法第321 條第1 項第2 款、第3 款
，刑法施行法第1 條之1 ，中華民國九十六年罪犯減刑條例第2
條第1項第3款、第7條、第9條，判決如主文。
本案經檢察官潘國威到庭執行職務。
中    華    民    國  100     年    5     月    13    日
                   刑事第三庭   審判長法  官  張世賢
                                      法  官  許嘉仁
                                      法  官  蕭筠蓉
中    華    民    國    99    年    5     月    13    日
                                      書記官  張語恬
以上正本證明與原本無異。
如不服本判決應於收受判決後10日內向本院提出上訴書狀，並應
敘述具體理由；其未敘述上訴理由者，應於上訴期間屆滿後20日
內向本院補提理由書（均須按他造當事人之人數附繕本）「切勿
逕送上級法院」。
中    華    民    國  100     年    5     月    13    日
                                      書記官  張語恬
附錄本案論罪科刑法條：
中華民國刑法第349條第1項
（普通贓物罪）
收受贓物者，處3年以下有期徒刑、拘役或5百元以下罰金。搬運
、寄藏、故買贓物或為牙保者，處5 年以下有期徒刑、拘役或科
或併科1千元以下罰金。
因贓物變得之財物，以贓物論。
中華民國刑法第321條第1項第2款、第3款
（加重竊盜罪）
犯竊盜罪而有左列情形之一者，處6月以上、5年以下有期徒刑：
一、於夜間侵入住宅或有人居住之建築物、船艦或隱匿其內而犯
    之者。
二、毀越門扇、牆垣或其他安全設備而犯之者。
三、攜帶兇器而犯之者。
四、結夥三人以上而犯之者。
五、乘火災、水災或其他災害之際而犯之者。
六、在車站或埠頭而犯之者。
前項之未遂犯罰之。
中華民國刑法第168條
（偽證罪）
於執行審判職務之公署審判時或於檢察官偵查時，證人、鑑定人
、通譯於案情有重要關係之事項，供前或供後具結，而為虛偽陳
述者，處7年以下有期徒刑。
附表一：
┌─┬─┬────┬─────┬────────┬─────┬────┐
│編│被│        │          │                │          │        │
│號│害│犯罪時間│ 犯罪地點 │   犯罪行為     │罪名及宣告│  沒收  │
│  │人│        │          │                │刑        │        │
├─┼─┼────┼─────┼────────┼─────┼────┤
│一│鄭│96年4 月│屏東縣里港│由潘明堂以破壞剪│潘明堂共同│油壓破壞│
│  │鴻│底某日  │鄉載興村武│剪斷具防盜作用屬│攜帶兇器毀│剪貳支及│
│  │裕│        │洛段109 地│安全設備之鐵絲網│越安全設備│長鐮刀貳│
│  │  │        │號        │圍籬後，侵入鄭鴻│竊盜，處有│把均沒收│
│  │  │        │          │裕所有之檳榔園，│期徒刑壹年│。      │
│  │  │        │          │並以長鐮刀割取檳│，減為有期│        │
│  │  │        │          │榔20芎，龔保福則│徒刑陸月。│        │
│  │  │        │          │將割下之檳榔20芎│          │        │
│  │  │        │          │搬到5S-2210 號自│          │        │
│  │  │        │          │用小貨車車輛上。│          │        │
│  │  │        │          │潘明堂再將竊得之│          │        │
│  │  │        │          │檳榔20芎變賣，並│          │        │
│  │  │        │          │將變賣所得新台幣│          │        │
│  │  │        │          │ (下同)2千元予龔│          │        │
│  │  │        │          │保福。          │          │        │
├─┼─┼────┼─────┼────────┼─────┼────┤
│二│林│96年4 月│屏東縣里港│由潘明堂以破壞剪│潘明堂共同│油壓破壞│
│  │慶│底某日  │鄉載興村武│剪斷具防盜作用屬│攜帶兇器毀│剪貳支及│
│  │冬│        │洛段舊鐵路│安全設備之鐵絲網│越安全設備│長鐮刀貳│
│  │  │        │旁        │圍籬後，侵入林慶│竊盜，處有│把均沒收│
│  │  │        │          │冬所有之檳榔園，│期徒刑壹年│。      │
│  │  │        │          │並以長鐮刀割取檳│，減為有期│        │
│  │  │        │          │榔20芎，龔保福則│徒刑陸月。│        │
│  │  │        │          │將割下之檳榔20芎│          │        │
│  │  │        │          │搬到5S-2210 號自│          │        │
│  │  │        │          │用小貨車車輛上。│          │        │
│  │  │        │          │潘明堂再將竊得之│          │        │
│  │  │        │          │檳榔20芎變賣，並│          │        │
│  │  │        │          │將變賣所得2 千元│          │        │
│  │  │        │          │予龔保福。      │          │        │
├─┼─┼────┼─────┼────────┼─────┼────┤
│三│陳│96年4 月│屏東縣里港│由潘明堂以破壞剪│潘明堂共同│油壓破壞│
│  │泰│底5月 初│鄉載興村武│剪斷具防盜作用屬│攜帶兇器毀│剪貳支及│
│  │文│某日    │洛段      │安全設備之鐵絲網│越安全設備│長鐮刀貳│
│  │  │        │          │圍籬後，侵入陳泰│竊盜，處有│把均沒收│
│  │  │        │          │文所有之檳榔園，│期徒刑壹年│。      │
│  │  │        │          │並以長鐮刀割取檳│。        │        │
│  │  │        │          │榔20芎，龔保福則│          │        │
│  │  │        │          │將割下之檳榔20芎│          │        │
│  │  │        │          │搬到5S-2210 號自│          │        │
│  │  │        │          │用小貨車車輛上。│          │        │
│  │  │        │          │潘明堂再將竊得之│          │        │
│  │  │        │          │檳榔20芎變賣，並│          │        │
│  │  │        │          │將變賣所得2 千元│          │        │
│  │  │        │          │予龔保福。      │          │        │
└─┴─┴────┴─────┴────────┴─────┴────┘
附表二：
┌──┬──────┬────────────────┬─────┐
│編號│偵訊日期    │虛偽陳述之內容                  │卷宗位置  │
├──┼──────┼────────────────┼─────┤
│ 1  │96年12月20日│（問：5S-2210 號自小客車如何取得│高雄地檢署│
│    │            │？）答：是瘦仔去牽來的」、「（問│96年度偵字│
│    │            │：瘦仔是否為潘明堂？）答：不是。│第24055 號│
│    │            │（問：這幾次竊盜是否你與潘明堂一│卷第49至50│
│    │            │起去？）答：我是與瘦仔一起去。  │頁        │
├──┼──────┼────────────────┼─────┤
│ 2  │97年1 月8日 │查獲當天在場是潘明堂，但是跟我一│高雄地檢署│
│    │            │起去割檳榔的人不是潘明堂。      │96年度偵字│
│    │            │                                │第24055 號│
│    │            │                                │卷第61頁  │
├──┼──────┼────────────────┼─────┤
│ 3  │98年11月11日│（問：查獲時為何只剩你一人？）答│高雄地檢署│
│    │            │：當時我在後車廂拿釣竿，瘦仔在我│98年度偵緝│
│    │            │車子的左後方，我看到四個人從圍牆│字第2402號│
│    │            │翻過來，在圍牆上喊別跑，我站在原│卷第16頁  │
│    │            │地沒有跑，瘦仔就往水池跑掉了。（│          │
│    │            │問：以上三件竊盜案所稱共犯瘦仔，│          │
│    │            │與96年6 月23日下午18時違警查獲時│          │
│    │            │，自行往水池方向跑掉的瘦仔是否為│          │
│    │            │同一人？）答：是。              │          │
├──┼──────┼────────────────┼─────┤
│ 4  │98年11月26日│問：96年9 月12日審判筆錄為何與98│高雄地檢署│
│    │            │年11月11日所證不符？）答：潘明堂│98年度偵緝│
│    │            │不是瘦仔。（問：你去偷檳榔三次  │字第2402號│
│    │            │是否與在庭的潘明堂一起去？）答：│卷第37至38│
│    │            │不是。                          │頁        │
│    │            │                                │          │
│    │            │                                │          │
│    │            │                                │          │
└──┴──────┴────────────────┴─────┘